臺灣桃園地方法院刑事判決　　　　　　　 94年度訴字第144號
公　訴　人　臺灣桃園地方法院檢察署檢察官
被　　　告　丁○○　男　24歲.
　　　　　　　　　　（
指定辯護人　本院公設辯護人丙○○
上列被告因強盜等案件，經檢察官提起公訴（93年度偵字第1533
2、15729、18588 號），本院判決如下：
    主  文
丁○○共同意圖為自己不法之所有，攜帶兇器，以強暴致使不能
抗拒，而取他人之物，處有期徒刑柒年貳月。未扣案之頭罩頂
、尖刀壹把，均沒收。又共同意圖為自己不法之所有，以恐嚇使
人將本人之物交付，處有期徒刑壹年。扣案之空白底片壹捲、衛
生紙壹張，均沒收。應執行有期徒刑捌年。未扣案之頭罩頂、
尖刀壹把、扣案之空白底片壹捲、衛生紙壹張，均沒收。
    事  實
一、丁○○前與乙○○家人有嫌隙，適其友人戊○○（本院通緝
    中，俟到案後另行審結）亦表示在外積欠龐大債務，丁○○
    因知乙○○家境富裕，二人竟萌生挾持乙○○至賓館強取財
    物之意，而共同基於妨害自由及意圖為自己不法所有之強盜
    犯意聯絡，於民國93年9 月21日下午5 時5 分許，二人即攜
    帶其等預先購置之頭套3 頂及客觀上足對人之生命、身體構
    成威脅可供兇器使用之長約25公分細長之尖刀1 把（未扣案
    ），由戊○○駕駛由不知情之李勛交付戊○○使用之車牌號
    碼5112－GC號自小客車搭載丁○○，自後尾隨乙○○至桃園
    縣中壢市SOGO百貨公司地下三樓停車場，乙○○下車後，二
    人即在乙○○所停放之自小客車旁等候，迨乙○○前來欲駕
    車離去時，丁○○即蒙上頭套與戊○○上前，由丁○○手持
    尖刀抵住乙○○後背並為乙○○戴上頭套，向乙○○恫嚇稱
    ：我們只是要錢等語，而違反乙○○意願共同強押乙○○進
    入其等所駕上開自小客車後座，由戊○○駕車，丁○○繼續
    持尖刀抵住乙○○脖子並令乙○○將頭低下，以此強暴之方
    式，致使乙○○不能抗拒，將車駛往桃園縣中壢市○○路
    258 號「賓士賓館」。抵達後，戊○○先至櫃檯開房，二人
    再持刀將乙○○押入該賓館00 3號房，進入賓館房間後經乙○○央求二人始將乙○○頭套取下，惟丁○○仍手持尖刀在
    旁壓制乙○○，斯時戊○○即強行劫取乙○○所有皮夾內之
    現金新台幣（下同）8000元至10000 元，並命乙○○拿出提
    款卡，因乙○○表示並無提款卡而作罷。詎丁○○、戊○○
    二人因認所得金額太少，復另基於意圖為自己不法所有之恐
    嚇取財犯意聯絡，由戊○○喝令乙○○將身上衣物全部脫去
    ，乙○○因心生畏懼，乃將身上所著衣物全數脫去而行無義
    務之事，丁○○再持相機強拍乙○○之裸照數十張，並向乙○○恫嚇稱：拍照的目的就是要錢等語，拍完裸照後丁○○
    、戊○○再駕車載乙○○外出，途中二人並接續向乙○○恫
    稱：準備要花多少錢贖回照片等語，乙○○表示要以300 萬
    元贖回照片，丁○○二人在取得乙○○聯絡電話（門號
    0000000000）且要乙○○把錢準備好，始在桃園縣平鎮市○○路上將乙○○釋放，而共同剝奪乙○○行動自由約半小時
    之久。乙○○回家後於翌日（22日）上午即報警處理。
二、丁○○、戊○○將乙○○釋放後，復承前揭恐嚇取財之犯意
    聯絡，自同年月22日晚間起至同年月24日止，由丁○○持戊○○所提供由不知情之張懿承所申請使用之門號0000000000
    號行動電話撥打乙○○所使用門號0000000000號行動電話十
    餘通，電話中一再接續向乙○○恫稱：三百萬元準備好了嗎
    ；如果想要底片就要300 萬元；你不怕把照片沖洗出來到你
    們公司樓下發；要將照片公布在網路上，拿到上班的公司、
    小孩就讀之學校散發等語，致使乙○○心生畏懼，嗣經乙○○苦苦哀求討價還價，丁○○再與戊○○商量後始同意乙○○以80萬元取回底片，並指示乙○○於同年月24日下午2 時
    20 分 許，將現金帶至中壢市奪標KTV 前等候，乙○○即依
    約攜帶以紙袋裝好之現金80萬元，並乘坐由員警喬裝駕駛之
    計程車前往，抵達後，丁○○又以電話通知乙○○改在中壢
    市○○路台新銀行對面公園路旁交款，乙○○及喬裝員警再
    將車駛至約定地點，同時丁○○指示不知情之甲○○將其預
    先以衛生紙包好之空白底片取往上開約定地點交付予乙○○
    並取回現金（甲○○部分業經檢察官為不起訴處分確定），
    丁○○則在附近等候，同日下午3 時40分許，甲○○即戴上
    口罩騎乘機車前來，將底片交予乙○○，並在取得乙○○所
    交付之現金80萬元欲離去之際，因見埋伏員警隨即騎乘機車
    逃逸，現金80萬元則掉落地面，惟甲○○仍為自後追趕之員
    警制伏逮獲，當場並扣得甲○○所使之門號0000000000號行
    動電話1 具（含SIM 卡）、口罩1 個、及丁○○交付予甲○○之空白底片1 捲、用以包裝該底片所用之衛生紙1 張。乙○○則在附近拾回80萬元。嗣經甲○○供述係丁○○交付底
    片予伊前來取款，始經警循線於同年月29日下午2 時許，在
    中壢市○○街、復興路口查獲丁○○，並扣得丁○○所使用
    與甲○○聯絡之門號00000000 00 號行動電話之SIM 卡1 張
    。丁○○再供出共謀之戊○○，並帶同警方至中壢市○○路
    ○ 段232 巷7 號前起出經丁○○折斷之前述門號0000000000
    號行動電話之SIM 卡1 張，始查悉上情。
三、案經桃園縣政府警察局移送台灣桃園地方法院檢察署檢察官
    偵查起訴。
    理  由
一、右揭犯罪事實，業據被告丁○○於警、偵訊及本院羈押訊問
    、準備程序訊問及審理時均大致坦認不諱（見93年度偵字第
    15332 號卷第4 至8 頁、第22至25頁、第57至59頁、見本院
    93年度聲羈字第586 號卷第5 至8 頁、本院卷附94年1 月18
    日訊問筆錄、94年1 月28日準備程序筆錄、94年3 月8 日審
    判筆錄），核與被害人乙○○、證人甲○○、李勛分別於警
    、偵訊及本院審理時指證之情節相符（見93年度偵字第1533
    2 號卷第38至39頁、93年度偵字第15729 號卷第6 至8頁 、
    第13至19頁、第41至42頁、第50至53頁、第56至57頁、本院
    卷附94年3 月8 日審判筆錄）。此外，並有乙○○領回80萬
    元所出具之贓物領據1 紙、丁○○與戊○○出現在中壢SOGO
    百貨地下三樓停車場及戊○○至賓士賓館櫃檯開房之錄影翻
    拍照片共4 幀、現場贓證物照片8 幀、台灣桃園地方法院檢
    察署93年9 月23日九十三年桃檢清露聲監字第000470號通訊
    監察書及通訊監察案件譯文表1 份、通聯調閱查詢單及通聯
    明細1 份附卷可稽，復有如事實欄所載之物扣案可資佐證。
    次查，被告丁○○及戊○○所持以壓制被害人乙○○所用之
    尖刀1 把，雖未扣案，惟據被害人乙○○於本院審理時證述
    ：他們持長、細的西瓜刀綁走我；刀身長長的，約25公分左
    右等語（見本院卷附94年3 月8 日審判筆錄），而被告丁○○於警訊時亦自承伊與戊○○挾持乙○○至賓士賓館之『西
    瓜刀』是伊與戊○○一起至中壢市○○路上一家超商買的等
    情不諱（見93年度偵字第15 332號卷第5 頁），堪認被告二
    人所持供犯罪所用之尖刀在客觀上係足對人之生命、身體構
    成威脅之兇器至明。再者，被告丁○○與戊○○持刀強劫被
    害人乙○○財物後，因認金額太少，復另行起意，共同強令
    被害人脫去身上衣物供其等拍攝裸照而行無義務之事，事後
    並恫嚇被害人須以300 萬元（事後降至80萬元）贖回底片，
    否則即將裸照公布在網站上或拿到公司、學校散發，致被害
    人心生畏懼，而如數交付贖款80萬元予依被告丁○○指示前
    來取款之甲○○，已如前述，依此，被告丁○○等人非但已
    著手於恐嚇取財行為之實施，且因被害人乙○○受被告丁○○等人之恐嚇行為而交付其財物予被告丁○○指示前來取款
    之甲○○而既遂至明，自不因甲○○在取得贖款後因員警出
    面逮捕而將贖款掉落地面並為被害人取回而有異，公訴人認
    被告所犯恐嚇取財犯行因甲○○遭警當場逮捕而未遂一節，
    尚有未洽，附此敘明。
二、被告丁○○事後於偵審中另植新詞辯稱：伊有把刀拿出來給
    乙○○看，但沒有挾持她；伊雖有看到戊○○搜乙○○的皮
    包，但不知道戊○○有拿走乙○○皮包內現金8000元；拍裸
    照係為了防止乙○○報警，拍完照伊等就要放她走，是乙○○臨走時自己說要以300 萬元買回底片，就留下他的行動電
　  話給戊○○云云。惟查：(一)就被告丁○○所辯未持刀挾持被
    害人及不知戊○○有強取被害人財物一節：查證人即被害人
    乙○○於警訊時證稱：「較瘦的歹徒（即指被告丁○○）從
    頭到尾都拿著一把類似西瓜刀的短刀押我；他們有搜括我隨
    身帶著的皮包，並將我皮包內的現金拿走」等語、於偵查中
    則指證：「我皮包被他們拿走時裡面還有現金，皮夾內至少
    有八千元，名夾內有備用之二千元，但他們最後將皮包還給
    我時現金已經不見了」等語（見93年度偵字第15729 號卷第
    14 、50 頁）、於本院審理時則證述：「他們二人（指被告
    ）持長、細的西瓜刀綁走我；我要去開車，在我車子旁邊二
    個歹徒就跑出來，拿頭套要罩住我的頭，我有掙扎並呼救，
    荒亂中我有看到一把刀子，他們有用刀子抵住我的後背，上
    車後，歹徒仍然用刀子從後面押住我的脖子，到賓館後在房
    間內，我頭套被取下，我有看到有蒙面、比較瘦小的歹徒手
    上都拿著那把刀子；取走我皮包現金的是比較胖的歹徒（指
    被告戊○○），蒙面的歹徒（指被告丁○○）就在我旁邊看
    著我，胖的歹徒就把我皮包拿到梳妝台上翻，他把錢拿出來
    之後，還把錢拿到我面前問我就這些嗎」等語明確（見本院
    卷附94年3 月8 日審判筆錄），依被害人所言，其係自SOGO
    百貨公司地下三樓停車場即遭被告丁○○持刀挾持至賓士賓
    館，且在賓館房間內遭被告戊○○強取其皮夾內之財物，此
    情並為被告於警訊時坦認其與戊○○開車尾隨被害人乙○○
    至中壢市SOGO百貨地下三樓停車場，看到被害人要上車時二
    人便帶頭套下車強行將被害人拉上車直接載到汽車賓館，八
    千元是戊○○拿走，沒分給伊等情相符，再參諸被告丁○○
    於警、偵訊時一再自承伊與戊○○一開始即計畫要以綁架被
    害人再提領金融卡內款項，抑且，依被害人前開所述被告戊○○在強取被害人皮夾內財物時，被告丁○○即在旁持刀壓
    制被害人，據此，被告丁○○在空間非大之賓館房間內又豈
    有不知戊○○有拿取被害人皮夾內現金之情，益見本件確係
    被告丁○○與戊○○以持刀壓制被害人乙○○致使不能抗拒
    之際，違反被害人意願將被害人強行押至賓士賓館強盜被害
    人皮夾內8000元至10000 元之財物，是被告丁○○此部所辯
    ，並非可採。(二)就被告丁○○所辯伊拍攝被害人裸照只是為
    防止被害人報警，並未向被害人恐嚇300 萬元，是被害人自
    願以300 萬元買回照片云云。惟查被告丁○○、戊○○在強
    取被害人皮夾內現金後，戊○○復又喝令被害人脫光衣物供
    丁○○拍攝裸照，被告二人復向被害人表示拍照目的就是要
    錢，且於事後駕車載被害人外出途中再向被害人表示準備要
    以多少錢贖回底片等情，業據被害人於警、偵訊及本院審理
    時指證明確，已如前述，復徵諸被告二人將被害人釋放翌日
    （9 月22日）晚間起，即由被告丁○○持戊○○所提供之前
    開行動電話一連撥打十餘通電話予被害人乙○○，且均係與
    被害人乙○○就贖回底片之價錢討價還價，復一再口出被害
    人如不交付贖金即將裸照公布之言語，此情亦為被告丁○○
    所不否認，由此益見，被告二人對被害人強拍裸照確係為了
    日後向被害人強索財物至明，被告丁○○前開所辯，亦不足
    採。綜上，本件事證明確，被告前開所辯各節核屬推諉之詞
    ，不足可取，其犯行堪予認定，應依法論科。
三、查被告丁○○與戊○○基於事前之謀議，攜帶客觀上足對人
    之生命、身體、安全構成威脅而具有危險性之尖刀一把，尾
    隨被害人至中壢市SOGO百貨地下三樓停車場，在被害人欲開
    車離去之際，由丁○○持尖刀抵住被害人後背及為被害人戴
    上頭套，違反被害人意願將其強行押入其等駕駛之自小客車
    內並駛往賓士賓館，私行拘禁在賓館房間內，再持刀強劫被
    害人財物，自足以使人心生畏懼，自由意識受到強烈壓抑而
    達到無法抗拒之程度。核被告丁○○此部所為，係犯強盜而
    有刑法第321 條第1 項第3 款之情形，係犯刑法第330 條第
    1 項之攜帶兇器加重強盜罪及同法第302 條第1 項之以非法
    之方法剝奪人之行動自由罪。又被告丁○○與戊○○持刀強
    劫被害人財物後，因認金額太少，復另行起意，共同強令被
    害人脫去身上衣物供其等拍攝裸照而行無義務之事，事後並
    恫嚇被害人須以300 萬元（事後降至80萬元）贖回底片，否
    則即將裸照公布在網站上或拿到公司、學校散發，致被害人
    心生畏懼，而如數交付贖款80萬元予依被告丁○○指示前來
    取款之甲○○既遂，核其此部所為，係犯刑法第346 條第1
    項之恐嚇取財既遂罪、同法第304 條第1 項之強制罪。公訴
    人認被告係犯恐嚇取財未遂罪，尚有誤會。被告與戊○○就
    上揭各犯行，均有犯意之聯絡及行為之分擔，為共同正犯。
    被告丁○○所犯上開非法剝奪被害人行動自由目的在強盜被
    害人財物，所犯上開使人行無義務之事目的在恐嚇被害人使
    被害人交付財物，分別均有方法結果之牽連關係，應分別從
    一重之攜帶兇器加重強盜罪及恐嚇取財罪處斷。又被告丁○○所犯攜帶兇器加重強盜罪與恐嚇取財罪二罪間，犯意個別
    ，行為互殊，應分論併罰。公訴人認被告所犯上開刑法第
    302 條第1 項之妨害自由罪與所犯攜帶兇器加重強盜罪、恐
    嚇取財罪三罪間應分論併罰，尚有未洽，附此敘明。審酌被
    告前科、素行，年輕力壯，不思以正當途徑靠自己勞力賺錢
    ，持刀強押被害人乙○○至賓館並強取財物，嚴重危害社會
    治安，且對被害人女子強拍裸照恐嚇取財，對被害人造成之
    精神、財產損害甚重，及犯罪之動機、目的、手段、所生危
    害、強盜、恐嚇取財之財物，犯後大致自白犯罪及主動交出
    裸照底片予被害人，態度尚佳等一切情狀，分別量處如主文
    所示之刑，並定應執行之刑。
四、未扣案之頭罩其中2 頂、尖刀1 把，係供被告丁○○及共犯
    戊○○犯強盜罪所用之物，另未扣案頭罩1 頂，被告二人並
    未使用，惟係預備供被告丁○○及共犯戊○○犯強盜罪所用
    之物，以上均為被告及共犯所有之物，業據被告丁○○於警
    訊時供陳甚明，雖未扣案，惟並查無證據證明業已滅失，應
    依刑法第38條第1 項第2 款規定於被告所犯強盜罪項下宣告
    沒收。又扣案之空白底片1 捲、用以包裝前開底片所用之衛
    生紙1 張，係被告丁○○犯前開恐嚇取財罪所用之物，且為
    被告丁○○所有，亦據被告丁○○於警訊時供述在卷，應依
    刑法第38條第1 項第2 款規定於被告所犯恐嚇取財罪項下宣
    告沒收。至扣案之門號0000000000號行動電話1 具（含SIM
    卡）、口罩1 個，係甲○○所有，與本案並無直接關連，扣
    案之丁○○所使用門號0000000000號行動電話之SIM 卡1 張
    ，係被告丁○○日常使用之行動電話，與其所犯本件犯行亦
    無何關連，另扣案之門號0000000000號行動電話之SIM 卡1
    張，雖係供被告丁○○向被害人恐嚇取財所用之物，惟係不
    知情之張懿承所申請使用，非被告丁○○或共犯戊○○所有
    ，又非違禁物，以上物品均乏沒收之依據，爰不為沒收之諭
    知。
據上論斷，應依刑事訴訟法第299 條第1 項前段，刑法第28條、
第330 條第1 項、第302 條第1 項、第346 條第1 項、第304 條
第1 項、第55條、第51條第5 款、第38條第1 項第2 款、罰金罰
鍰提高標準條例第1 條前段，判決如主文。
本案經檢察官徐則賢到庭執行職務。
中　　華　　民　　國　　94　　年　　3 　　月　　22　　日
                  台灣桃園地方法院刑事第七庭
                      審判長法  官  孫惠琳
                            法  官  賴淑美
                            法　官　林惠霞
以上正本證明與原本無異。
如不服本判決，應於送達後10日內，向本院提出上訴狀。
                            書記官　陳恩如
中　　華　　民　　國　　94　　年　　3 　　月　　22　　日
附錄本案論罪科刑法條全文
刑法第302 條第1 項 (剝奪他人行動自由罪)
私行拘禁或以其他非法方法，剝奪人之行動自由者，處五年以下
有期徒刑、拘役或三百元以下罰金。
因而致人於死者，處無期徒刑或七年以上有期徒刑，致重傷者，
處三年以上十年以下有期徒刑。
第一項之未遂犯罰之。
刑法第330條
犯強盜罪而有第三百二十一條第一項各款情形之一者，處七年以
上有期徒刑。
前項之未遂犯罰之。
刑法第346條第1項
意圖為自己或第三人不法之所有，以恐嚇使人將本人或第三人之
物交付者，處六月以上五年以下有期徒刑，得併科一千元以下罰
金。
以前項方法得財產上不法之利益，或使第三人得之者，亦同。
前二項之未遂犯罰之。
中華民國刑法第304條
以強暴、脅迫使人行無義務之事或妨害人行使權利者，處三年以
下有期徒刑、拘役或三百元以下罰金。
前項之未遂犯罰之。
